---
title: 我的时间函数：记录本课程的学习时间
author: 鱼记苦瓜糖
date: '2019-06-30'
slug: 我的时间函数-记录本课程的学习时间
categories:
  - R
tags: []
---

&emsp;&emsp;不知不觉间，互联网分析与治理这门课程已经接近尾声。

&emsp;&emsp;今天是……
```{r}
Sys.Date()
```


&emsp;&emsp;现在的具体时间是……
```{r}
Sys.time()
date()
```


&emsp;&emsp;从开学之初到国际周的前一天，蓦然回首才发现，时间已经过去了……
```{r}
time1=Sys.Date()
time2=as.Date("2019-04-28")
difftime(time1,time2,units="weeks")
```

```{r}
time1=Sys.Date()
time2=as.Date("2019-04-28")
difftime(time1,time2,units="days")
```

```{r}
time1=Sys.Date()
time2=as.Date("2019-04-28")
difftime(time1,time2,units="hours")
```

```{r}
time1=Sys.Date()
time2=as.Date("2019-04-28")
difftime(time1,time2,units="mins")
```

```{r}
time1=Sys.Date()
time2=as.Date("2019-04-28")
difftime(time1,time2,units="secs")
```


&emsp;&emsp;是的，时间已经过去了至少9周，63天，1512时，90720分，5443200秒。


&emsp;&emsp;一个24K纯度的文科生，从接触R时的瑟瑟发抖心生畏惧到现在……至少看这个程序有了很多底气！  

&emsp;&emsp;学期末，课程即将结束，不想要太煽情。但是打开自己网站的目录一看，却又产生了一种微妙的、难以言说的复杂心情。    

&emsp;&emsp;回顾这门课程的学习历程，我大致经历了以下几个阶段……
```{r}
library(DiagrammeR)
grViz("
digraph fig{
sc[label='最简单的输入文字',shape=box]
sd[label='6月份的尾巴用R告别',shape=box]
sc -> '4月份开启R的旅程'->'插入图片'->'搭建网站'->'网站的即时更新'->'Git'->'用R爬虫'->'用R画图'->'用R绘制词云'->'用R绘制流程图'->'用R写文'->sd
}")
```


&emsp;&emsp;感谢亲爱的老师，感谢帮助过我的佳星、小沈、琴琴、海艳、朵儿同学，在我为学习R崩溃甚至“走投无路”的时候，总会伸出援手，让我不再慌乱继续淡定前行。  

&emsp;&emsp;感谢大神YIHUI和CSDN，通过学习网络教程，我又拥有了额外的收获。  

&emsp;&emsp;感谢一些说不上来名字的国际友人，我在陷入僵局时偶然向github发送的越洋邮件先后被好几位热心的朋友收到，并且他们多次给了我详细又中肯的建议。（事实上，因为邮件来往，个人感觉自己的英文写作能力甚至还得到了锻炼 笑）  

&emsp;&emsp;感谢这个学期一直支持我的家人和朋友，感谢计算机大佬猛叔，还有最亲爱的老段。  


&emsp;&emsp;最后，感谢，感恩，感激。  

&emsp;&emsp;我现在发现，文科生接触一些编程语言并不是一件异想天开、难以做到的事情，尽管这个学习的过程令人痛苦难熬。

&emsp;&emsp;一直没有想象的那样做到完美极致，但一切一点都不像自己以为的那么糟糕。  

&emsp;&emsp;突然想到了当初起“鱼记苦瓜糖”这个名字的初衷：那就是生活很苦，那你要做自己的糖。这样想想，一切都很明朗。    

&emsp;&emsp;那么，再会啦。我的学习还是要继续的，尽管是一个菜鸟，但是混迹在人群中一直默默努力的话，成为更优秀的人也不是没有可能哒，对吧？（笑）  

&emsp;&emsp;加油ヾ(◍°∇°◍)ﾉﾞ！


